pl: Sprzęt sportowy > Rekreacja na świeżym powietrzu > Jeździectwo > Sprzęt jeździecki: Rękawice jeździeckie; Torby i etui na kaski jeździeckie; Pokrowce na kaski jeździeckie; Wkładki i wyściółki do kasków jeździeckich; Kaski jeździeckie; Palcaty i szpicruty; Bryczesy
ru: Спортивные товары > Активный отдых на открытом воздухе > Конный спорт > Одежда и аксессуары для верховой езды: Перчатки для верховой езды; Сумки и чехлы для шлемов для верховой езды; Чехлы на шлемы для верховой езды; Вкладыши и подкладки для шлемов для верховой езды; Шлемы для верховой езды; Стеки и хлысты для верховой езды; Брюки для верховой езды
de: Sportartikel > Outdoor-Aktivitäten > Reitsportzubehör > Reitausrüstung: Reithandschuhe; Reithelmtaschen & -koffer; Reithelmüberzüge; Innenpolster & Pads für Reithelme; Reithelme; Gerten & Peitschen; Reithosen
el: Αθλητικά είδη > Υπαίθριες δραστηριότητες αναψυχής > Ιππασία > Ενδύματα & αξεσουάρ ιππασίας: Γάντια ιππασίας; Τσάντες & θήκες κρανών ιππασίας; Καλύμματα κρανών ιππασίας; Εσωτερικές επενδύσεις & μαξιλαράκια κρανών ιππασίας; Κράνη ιππασίας; Καμτσίκια & καμουτσίκια ιππασίας; Παντελόνια ιππασίας
ko: 스포츠용품 > 야외 레크레이션 > 승마 > 승마복/액세서리: 승마 장갑; 승마용 헬멧 가방 및 케이스; 승마용 헬멧 커버; 승마용 헬멧 라이너 및 패딩; 승마용 헬멧; 승마용 채찍; 승마 바지
hr-HR: Sportska oprema > Rekreacija na otvorenom > Jahanje > Odjeća i dodaci za jahanje: Konjičke rukavice; Torbe i futrole za kacige za jahanje; Navlake za jahaću kacigu; Obloge i jastučići za kacige za jahanje; Konjičke kacige; Jahački bičevi; Hlače za jahanje
sk-SK: Športový tovar > Exteriérové rekreakčné športy > Jazdectvo > Jazdecké oblečenie a doplnky: Jazdecké rukavice; Tašky a puzdrá na jazdecké prilby; Návleky na jazdecké prilby; Vnútorné vložky a výstelky do jazdeckých prílb; Jazdecké prilby; Jazdecké bičíky a biče; Jazdecké nohavice
fi: Urheilutarvikkeet > Ulkoharrasteet > Ratsastus > Ratsastusvaatteet ja -tarvikkeet: Ratsastushanskat; Ratsastuskypärälaukut ja -kotelot; Ratsastuskypärien päälliset; Ratsastuskypärien vuoret ja pehmusteet; Ratsastuskypärät; Raipat; Ratsastushousut
sv: Sportartiklar > Utomhusaktiviteter > Hästsport > Ridutrustning: Ridhandskar; Väskor och fodral för ridhjälmar; Hjälmöverdrag för ridhjälmar; Innerfoder och vaddering för ridhjälmar; Ridhjälmar; Ridspön; Ridbyxor
en: Sporting Goods > Outdoor Recreation > Equestrian > Riding Apparel & Accessories: Equestrian Gloves; Equestrian Helmet Bags & Cases; Equestrian Helmet Covers; Equestrian Helmet Liners & Padding; Equestrian Helmets; Riding Crops & Whips; Riding Pants
hu: Sportszerek > Szabadtéri kikapcsolódás > Lovaglás > Lovaglóruházat és -kiegészítők: Lovas-kesztyűk; Lovassisak-táskák és -tokok; Lovassisak-huzatok; Lovassisak-bélések és -párnázatok; Lovas-sisakok; Lovaglópálcák és -ostorom; Lovaglónadrágok
th: อุปกรณ์กีฬา > สันทนาการกลางแจ้ง > การขี่ม้า > อุปกรณ์และเครื่องแต่งกายสำหรับการขี่ม้า: ถุงมือขี่ม้า; กระเป๋าและเคสใส่หมวกกันน็อกขี่ม้า; ปลอกหุ้มหมวกกันน็อกขี่ม้า; ซับในและแผ่นบุหมวกกันน็อกขี่ม้า; หมวกขี่ม้า; ไม้และแส้ตีม้า; กางเกงขี่ม้า
nl: Sportartikelen > Buitenrecreatie > Paardensport > Rijkleding en -accessoires: Paardrijhandschoenen; Tassen en koffers voor paardrijhelmen; Hoezen voor paardrijhelmen; Binnenvoeringen en padding voor paardrijhelmen; Paardrijhelmen; Rijzwepen; Rijbroeken
da: Sportsartikler > Friluftsliv > Dressur > Rideudstyr: Dressurhandsker; Tasker og etuier til ridehjelme; Overtræk til ridehjelme; Indlæg og polstring til ridehjelme; Ridehjelme; Ridepiske; Ridebukser
fr: Équipements sportifs > Loisirs de plein air > Équitation > Équipement et accessoires d'équitation: Gants d'équitation; Sacs et étuis pour casques d'équitation; Housses de casques d'équitation; Doublures et rembourrages de casques d'équitation; Bombes d'équitation; Cravaches; Pantalons d'équitation
sl-SI: Športna oprema > Rekreacija na prostem > Jahanje > Jahalna oblačila in dodatki: Rokavice za jahanje; Torbe in zaboji za jahalne čelade; Prevleke za jahalne čelade; Prevleke in obloge za jahalne čelade; Jahalne čelade; Jahalne palice in biči; Jahalne hlače
ja: スポーツ用品 > 屋外レクリエーション > 乗馬 > 乗馬用品: 乗馬用グローブ; 乗馬用ヘルメットバッグ＆ケース; 乗馬用ヘルメットカバー; 乗馬用ヘルメットライナー＆パッド; 乗馬用ヘルメット; 乗馬用鞭; 乗馬用ズボン
lt-LT: Sporto prekės > Poilsis lauke > Jojimo sportas > Jojimo apranga ir priedai: Jojimo pirštinės; Jojimo šalmų krepšiai ir dėklai; Jojimo šalmų užvalkalai; Jojimo šalmų įdėklai ir paminkštinimai; Jojimo šalmai; Jojimo stekai ir botagai; Jojimo kelnės
tr: Spor Malzemeleri > Açık Hava Etkinlikleri > Binicilik > Binicilik Kıyafetleri ve Aksesuarları: Binici Eldivenleri; Binicilik kaskı çantaları ve kutuları; Binicilik kaskı kılıfları; Binicilik kaskı astarları ve pedleri; Binici Başlıkları; Binicilik Kırbaçları; Binici Pantolonları
bg-BG: Спортни стоки > Спортни занимания на открито > Конен спорт > Облекло и аксесоари за езда: Ръкавици за конен спорт; Чанти и калъфи за каски за конен спорт; Калъфи за каски за конна езда; Подплати и омекотители за каски за конен спорт; Каски за конен спорт; Нагайки и камшици за езда; Бричове за езда
pt-PT: Artigos de desporto > Atividades recreativas no exterior > Equestre > Acessórios e vestuário de equitação: Luvas equestres; Sacos e estojos para capacetes de equitação; Capas para capacetes de equitação; Forros e almofadas para capacetes de equitação; Capacetes equestres; Chicotes e chibatas de equitação; Calças de equitação
nb: Sportsutstyr > Friluftsliv > Hestesport > Rideutstyr og -tilbehør: Ridehansker; Vesker og etuier til ridehjelm; Hjelmtrekk til ridehjelm; Innerfôr og polstring for ridehjelm; Ridehjelmer; Ridepisker; Ridebukser
zh-TW: 體育用品 > 室外休閒 > 馬術運動 > 馬術服裝和配件: 馬術手套; 馬術頭盔袋與頭盔盒; 馬術頭盔套; 馬術頭盔內襯與襯墊; 馬術帽; 馬鞭; 騎馬馬褲
vi: Dụng cụ thể thao > Giải trí ngoài trời > Cưỡi ngựa > Quần áo và phụ kiện cưỡi ngựa: Găng tay cưỡi ngựa; Túi và hộp đựng mũ bảo hiểm cưỡi ngựa; Vỏ bọc mũ bảo hiểm cưỡi ngựa; Đệm và lót mũ bảo hiểm cưỡi ngựa; Mũ bảo hiểm cưỡi ngựa; Roi cưỡi ngựa; Quần cưỡi ngựa
zh-CN: 体育用品 > 户外休闲 > 马术用品 > 骑马装备: 马术手套; 马术头盔包和头盔盒; 马术头盔套; 马术头盔内衬和内垫; 马术头盔; 马术鞭; 骑马裤
it: Articoli sportivi > Ricreazione outdoor > Equitazione > Attrezzatura e accessori da equitazione: Guanti da equitazione; Borse e custodie per caschi da equitazione; Copricaschi da equitazione; Rivestimenti interni e imbottiture per caschi da equitazione; Caschi da equitazione; Frustini e fruste da equitazione; Pantaloni da equitazione
pt-BR: Artigos esportivos > Atividades ao ar livre > Esportes equestres > Roupas e acessórios para equitação: Luvas para equitação; Bolsas e estojos para capacetes de hipismo; Capas para capacetes de hipismo; Forros e preenchimentos para capacetes de hipismo; Capacetes para equitação; Pingalins e chicotes para equitação; Calças de montaria
ro-RO: Articole sportive > Recreere în aer liber > Echitație > Îmbrăcăminte și accesorii pentru echitație: Mănuși pentru echitație; Genți și huse pentru căști de echitație; Huse pentru căști de echitație; Căptușeli și pernuțe interioare pentru căști de echitație; Căști pentru echitație; Cravașe și bice pentru echitație; Pantaloni de călărie
es: Equipamiento deportivo > Actividades al aire libre > Equitación > Equipo y accesorios para equitación: Guantes de equitación; Bolsas y estuches para cascos de equitación; Fundas para cascos de equitación; Forros y almohadillas para cascos de equitación; Cascos de equitación; Fustas; Pantalones de equitación
cs: Sportovní potřeby > Outdoorové aktivity > Jezdectví > Jezdecké oblečení a výstroj: Jezdecké rukavice; Tašky a pouzdra na jezdecké helmy; Potahy na jezdecké helmy; Vložky a výstelky do jezdeckých helem; Jezdecké přilby; Jezdecké bičíky; Jezdecké kalhoty